【裁判字號】    98,交聲,4537
【裁判日期】    990315
【裁判案由】    交管條例聲異
【裁判全文】
臺灣板橋地方法院刑事裁定            98年度交聲字第4537號
原處分機關  交通部公路總局臺北區監理所蘆洲監理站
異  議  人  甲○○
上列異議人因受處分人蘆洲市○○○○道路交通管理處罰條例事
件，對於交通部公路總局臺北區監理所蘆洲監理站民國98年12月
14日所為之處分（原處分案號：北監蘆字第46-CX0000000號），
聲明異議，本院裁定如下：
        主  文
異議駁回。
        理  由
一、按受處分人，不服道路交通管理處罰條例第8 條主管機關所
    為之處罰，得於接到裁決書之翌日起20日內，向管轄地方法
    院聲明異議，同條例第87條第1 項定有明文。惟得為聲明異
    議之主體者，限於該條例第8 條主管機關所處罰之受處分人
    ，如非受處分人聲明異議，即難認其聲明異議合於法律上之
    程式，且無從補正，此乃係交通異議事件之程序規定，受處
    分人之異議須合於此項程序規定，法院始得受理而為實體之
    審查。次按交通法庭認聲明異議不合法律上之程式，且無從
    補正者，應以裁定駁回之，道路交通案件處理辦法第18條前
    段亦定有明文。
二、經查：異議人甲○○於民國98年11月21日14時35分許，騎乘
    車號6HW-832 號重型機車，行經臺北縣蘆洲市○○路與永平
    路之交岔路口之情，業據異議人於本院訊問時自承在卷，此
    部分事實固堪認定，惟異議人所騎乘之上開機車之所有人乃
    係臺北縣蘆洲市公所之情，亦為異議人所不爭執，且經本院
    依職權查明屬實，有車號查詢重型機車車籍表1 紙在卷可佐
    （見本院卷第24頁），是臺北縣政府警察局蘆洲分局警員於
    98年12月10日檢附前揭機車於上開時、地，有「駕車行經有
    燈光號誌管制之交岔路口闖紅燈」之採證照片，填製臺北縣
    警察局北縣警交字第CX0000000 號舉發違反道路交通管理事
    件通知單（下稱舉發通知單）舉發車主「臺北縣蘆洲市公所
    」有「駕車行經有燈光號誌管制之交岔路口闖紅燈」之違規
    行為，再經原處分機關於98年12月14日以北監蘆字第裁46-C
    X0000000號違反道路交通管理事件裁決書，依道路交通管理
    處罰條例第53條第1 項之規定，裁處罰鍰新臺幣（下同）1,
    800 元，並依同條例第63條第1 項第3 款（原處分疏未敘明
    第3 款）之規定，記違規點數3 點等情，有本件舉發通知單
    及裁決書各1 紙附卷可按（見本院卷第14、10頁），顯見本
    件本件舉發通知單所舉發之當事人及原處分機關據此裁處之
    受處分人乃係「臺北縣蘆洲市公所」，而非異議人甲○○本
    人無疑。從而，對本件裁決得以聲明異議之人，乃係受處分
    人即臺北縣蘆洲市公所，而非受處分人以外之異議人所能逕
    自以自己名義主張。而異議人甲○○係以自己之名義向本院
    聲明異議之情，有其所提出之聲明異議狀在卷可佐（見本院
    卷第6至8頁），且於本院訊問時供稱：（問：你提出
    本件異議，是否有經過蘆洲市公所的同意？）我有副本給清
    潔隊長，我不知道他的意思，他也沒有告訴我。（問：你提
    出本件異議，是否有告知蘆洲市公所的代表人，也就是蘆洲
    市長本人，並且經過他的同意，並且授權你提出本件的異議
    ？）我有副本提出給我的上級長官，我不能越級提出給市長
    ，我不了解市長有無同意，也不了解清潔隊長的意思等語（
    見本院卷第23頁），足徵異議人提出本件聲明異議，並未經
    受處分人即臺北縣蘆洲市公所同意或授權，是本件異議人甲
    ○○既非本件裁決書之受處分人，亦未經該受處分人即臺北
    縣蘆洲市公所之授權，自無聲明異議之權利，其聲明異議顯
    然不合法律上之程式，且屬不可補正，應予駁回。
據上論斷，應依道路交通管理處罰條例第87條第2 項，道路交通
案件處理辦法第18條前段，裁定如主文。
中    華    民    國    99    年    3     月    15    日
                  交通法庭    法  官  鄧雅心
以上正本證明與原本無異。
如不服本裁定，應於裁定送達後5 日內向本院提出抗告狀。
                              書記官  王小芬
中    華    民    國    99    年    3     月    15    日

司法院資訊處製作；財團法人民間司法改革基金會備份。
